# 股东捐赠相关问题

提问人：快枪 时间：2012-05-10 18:02:30
这主要是基于实质重于形式的原则，防止上市公司特别是关联方之间利用关联方交易达到转移利润、粉饰财务状况等目的。这一处理的依据主要是财会函[2008]60号文及此后连续几年证监会关于上市公司年报工作的公告。如 60 号文：企业接受的捐赠和债务豁免，按照会计准则规定符合确认条件的，通常应当确认为当期收益。如果接受控股股东或控股股东的子公司直接或间接的捐赠，从经济实质上判断属于控股股东对企业的资本性投入，应作为权益性交易，相关利得计入所有者权益(资本公积)。

回答人：chenyiwei
赞同。与之相关的所得税冲减资本公积，会计准则依据是《企业会计准则第 18 号——所得税》第二十一条。